lt-LT: Rankdarbių magneto paskirtis: „Pasidaryk pats“ magnetukai (sukurkite savo dizainą); Namų dekoras; Papuošalai / užsegimai; Vaikų rankdarbiams / mokyklai; Rankdarbiai iš popieriaus / skrebinimas; Nuotraukų eksponavimas; Šaldytuvai / metaliniai paviršiai; Siuvimo užsegimai; Baltoji lenta / rašymo lenta; Dirbtuvių / garažo organizavimas; Kita
zh-TW: 手作磁鐵用途: DIY 磁鐵 (加入您自己的設計); 家居裝飾; 珠寶/扣環; 兒童手工藝/教室; 紙工藝/剪貼簿; 相片展示; 冰箱/金屬表面; 縫紉扣; 白板/黑板; 工作坊/車庫收納; 其他
nb: Bruk av håndverksmagneter: Gjør-det-selv-magneter (legg til ditt eget design); Hjemmeinnredning; Smykker/låser; Hobby for barn / klasserom; Papirhobby / scrapbooking; Bildevisning; Kjøleskap/metalloverflater; Sylukkinger; Tavle/krittavle; Organisering av verksted/garasje; Annet
ko: 공예용 자석 용도: DIY 자석(개인 디자인 추가); 홈 데코; 주얼리/클래스프; 아동용 공예/교구; 종이 공예/스크랩북; 사진 전시; 냉장고/금속 표면; 봉제용 잠금장치; 화이트보드/칠판; 작업실/차고 정리; 기타
hr-HR: Primjena zanatskih magneta: DIY magneti (dodajte vlastiti dizajn); Kućni dekor; Nakit / kopče; Dječje rukotvorine / učionica; Rukotvorine od papira / spomenari; Prikaz fotografija; Hladnjak / metalne površine; Kopče za šivanje; Bijela ploča / ploča za pisanje kredom; Organizacija radionice/garaže; Ostalo
sv: App Craft magneter: Gör-det-själv-magneter (lägg till din egen design); Heminredning; Smycken/lås; Barnpyssel/klassrum; Papperspyssel/scrapbooking; Fotovisning; Kylskåp/metallytor; Sömnadsfästen; Whiteboard/svarta tavlan; Verkstad/garageförvaring; Övrigt
fi: Askartelumagneetin kiinnitystapa: Tee-se-itse-magneetit (lisää oma kuvio); Kodin sisustus; Korut/lukot; Lasten askartelu / luokkahuone; Paperiaskartelu/skräppäys; Valokuvien esillepano; Jääkaappi / metallipinnat; Ompelukiinnitykset; Valkotaulu/liitutaulu; Työpajan/autotallin järjestys; Muu
fr: Application de l’aimant créatif: Aimants de bricolage (ajoutez votre propre motif); Décoration d’intérieur; Bijoux/fermoirs; Bricolage pour enfants/salle de classe; Créations en papier/scrapbooking; Affichage de photos; Réfrigérateur/surfaces métalliques; Fermetures de couture; Tableau blanc/tableau noir; Organisation d’atelier/garage; Autre
es: Aplicación del imán para manualidades: Imanes de bricolaje (agrega tu propio diseño); Decoración del hogar; Joyería/cierres; Manualidades infantiles/aula; Manualidades con papel/álbumes de recortes; Exhibición de fotos; Refrigerador/superficies de metal; Cierres de costura; Pizarra/pizarrón; Organización de taller/garaje; Otro
th: การใช้งานแม่เหล็กงานฝีมือ: แม่เหล็ก DIY (ออกแบบเอง); ของแต่งบ้าน; เครื่องประดับ/ตะขอ; งานประดิษฐ์สำหรับเด็ก/ห้องเรียน; งานประดิษฐ์กระดาษ/สแครปบุ๊ก; จัดแสดงรูปภาพ; ตู้เย็น/พื้นผิวโลหะ; ตะขอเกี่ยวเสื้อผ้า; กระดานไวท์บอร์ด/กระดานดำ; จัดระเบียบห้องทำงาน/โรงรถ; อื่นๆ
bg-BG: Приложение на декоративен магнит: Направи си сам магнити (добавяне на собствен дизайн); Декорация за дома; Бижута/закопчалки; Детски занаяти/класна стая; Изделия от хартия/скрапбукинг; Показване на снимки; Хладилник/метални повърхности; Закопчалки за шиене; Бяла дъска/черна дъска; Организация на работилница/гараж; Други
vi: Ứng dụng nam châm thủ công: Nam châm làm thủ công DIY (thêm thiết kế riêng của bạn); Trang trí nhà cửa; Trang sức/móc khoá; Thủ công trẻ em/lớp học; Thủ công giấy/Sổ lưu niệm scrapbooking; Trưng bày ảnh; Tủ lạnh/bề mặt kim loại; Khóa nút cài may mặc; Bảng trắng/Bảng đen; Gắn xưởng/gara xe; Khác
ro-RO: Aplicație magnet pentru proiecte de artizanat: Magneți DIY (adaugă propriul design); Decorațiuni interioare; Bijuterii / închizători; Lucru manual pentru copii / sală de clasă; Lucru manual din hârtie / scrapbooking; Afișare fotografii; Frigider / suprafețe metalice; Sisteme de închidere pentru croitorie; Tablă albă / tablă neagră; Organizare atelier / garaj; Altele
da: Påføringaf håndværksmagnet: Gør det selv-magneter (tilføj dit eget design); Boligindretning; Smykker/låse; Hobby til børn/klasseværelse; Papirhobby/scrapbog; Fotovisning; Køleskab/metaloverflader; Lukninger til syning; Whiteboard/kridttavle; Værksted/garageorganisering; Andet
de: Verwendungszweck des Bastelmagneten: DIY-Magnete (eigenes Design hinzufügen); Wohnaccessoires; Schmuck/Verschlüsse; Kinder-Bastelarbeiten/Klassenzimmer; Papier-Bastelarbeiten/Scrapbooking; Foto-Display; Kühlschrank/Metalloberflächen; Nähverschlüsse; Whiteboard/Tafel; Werkstatt-/Garagenorganisation; Andere
zh-CN: 手工磁铁应用场景: DIY 磁铁（添加您自己的设计）; 家居装饰; 珠宝/扣环; 儿童手工/课堂; 纸手工/剪贴簿; 照片展示; 冰箱/金属表面; 缝纫搭扣; 白板/黑板; 工作室/车库整理; 其他
en: Craft magnet application: DIY magnets (add your own design); Home decor; Jewelry/clasps; Kids crafts/classroom; Paper crafts/scrapbooking; Photo display; Refrigerator/metal surfaces; Sewing closures; Whiteboard/chalkboard; Workshop/garage organization; Other
pt-PT: Aplicação de ímanes em manualidades: Ímanes de bricolage (adicionar o próprio design); Decoração de interiores; Joalharia/fechos; Trabalhos manuais para crianças/sala de aula; Trabalhos manuais em papel/scrapbooking; Exposição de fotos; Frigorífico/superfícies metálicas; Fechos de costura; Quadro branco/quadro de giz; Organização de oficina/garagem; Outro
tr: Hobi mıknatısı uygulama alanı: Kendin yap (DIY) mıknatıslar (kendi tasarımınızı ekleyin); Ev dekorasyonu; Takı/kopçalar; Çocuk el sanatları/sınıf; Kağıt el sanatları/albüm yapımı; Fotoğraf sergileme; Buzdolabı/metal yüzeyler; Dikiş kopçaları; Beyaz tahta/kara tahta; Atölye/garaj düzenlemesi; Diğer
cs: Využití řemeslných magnetů: Vlastní magnety (přidání vlastního designu); Bytové dekorace; Šperky/zapínání; Dětské tvoření / školní třída; Tvoření z papíru / scrapbooking; Vystavení fotek; Lednice / kovové povrchy; Zapínání na oděvy; Bílá/křídová tabule; Organizace v dílně/garáži; Ostatní
hu: Kézműves mágnes alkalmazása: DIY mágnesek (saját dizájnhoz); Lakberendezés; Ékszerek/kapcsok; Gyermek kézművesség / iskolai; Papírkézművesség/Scrapbook; Fotómegjelenítés; Hűtőszekrény/fémfelületek; Varrható zárak; Fehértábla/krétás tábla; Műhely/garázs rendszerezés; Egyéb
sk-SK: Aplikácia ozdobného magnetu: DIY magnety (pridajte vlastný dizajn); Bytové dekorácie; Šperky/spony; Tvorenie pre deti/škola; Vytváranie z papiera/scrapbooking; Prezentácia fotografií; Chladničky/kovové povrchy; Zapínanie pri šití; Biele tabule/kriedové tabule; Organizácia dielne/garáže; Iné
pl: Zastosowanie magnesu rękodzielniczego: Magnesy DIY (dodaj własny projekt); Dekoracja domu; Biżuteria/zapięcia; Robótki dla dzieci/do szkoły; Prace z papieru / scrapbooking; Ekspozycja zdjęć; Na lodówkę / powierzchnie metalowe; Zapięcia krawieckie; Tablice suchościeralne/kredowe; Organizacja warsztatu / garażu; Inne
nl: Knutselmagneet toepassing: Doe-het-zelf-magneten (voeg je eigen ontwerp toe); Huisdecoratie; Sieraden/sluitingen; Kinderknutsels/klaslokaal; Papierknutselen/scrapbooking; Fotodisplay; Koelkast/metalen oppervlakken; Naaisluitingen; Whiteboard/krijtbord; Organisatie werkplaats/garage; Overige
ja: Craftマグネット適用: DIYマグネット (お好みのデザインを追加); ホームデコ; ジュエリー / 留め具; キッズクラフト / 教室; ペーパークラフト / スクラップブッキング; 写真のディスプレイ; 冷蔵庫 / 金属面; 縫製用留め具; ホワイトボード / 黒板; 作業場 / ガレージの整理; その他
el: Εφαρμογή μαγνήτη χειροτεχνίας: Μαγνήτες DIY (προσθέστε το δικό σας σχέδιο); Διακόσμηση σπιτιού; Κοσμήματα/κουμπώματα; Παιδικές χειροτεχνίες/σχολική τάξη; Χειροτεχνίες με χαρτί/scrapbooking; Προβολή φωτογραφιών; Ψυγείο/μεταλλικές επιφάνειες; Κλεισίματα ραπτικής; Πίνακας μαρκαδόρου/κιμωλίας; Οργάνωση εργαστηρίου/γκαράζ; Άλλο
ru: Применение магнита для рукоделия: Магниты своими руками (добавьте свой дизайн); Домашний декор; Ювелирные изделия/застежки; Детские поделки/для школы; Бумажные поделки/скрапбукинг; Демонстрация фото; Холодильник/металлические поверхности; Швейные застежки; Магнитно-маркерная/меловая доска; Организация мастерской/гаража; Другое
sl-SI: Uporaba magneta za ustvarjanje: Magneti za ustvarjanje (dodajanje lastnih motivov); Dekoracija doma; Nakit/zaponke; Otroško ustvarjanje/učilnica; Ustvarjanje iz papirja / scrapbooking; Prikaz fotografij; Hladilnik/kovinske površine; Zapirala za šivanje; Bela tabla/tabla za kredo; Organizacija delavnice/garaže; Drugo
pt-BR: Aplicação do ímã para artesanato: Ímãs DIY (adicione seu próprio design); Decoração de casa; Joias/fechos; Artesanato infantil/sala de aula; Artesanato com papel/scrapbook; Exibição de fotos; Geladeira/superfícies de metal; Fechos de costura; Lousa branca/lousa; Organização de oficina/garagem; Outros
it: App per magneti Craft: Magneti fai-da-te (aggiungi il tuo design); Decorazione per la casa; Gioielli/chiusure; Lavori manuali per bambini/scuola; Lavori con la carta/scrapbooking; Espositore per foto; Frigorifero/superfici in metallo; Chiusure da cucire; Lavagna bianca/lavagna; Organizzazione officina/garage; Altro